【裁判字號】    90,易,3353
【裁判日期】    901120
【裁判案由】    家庭暴力防治法
【裁判全文】
臺灣高雄地方法院刑事判決                          九十年度易字第三三五三號
    公  訴  人  臺灣高雄地方法院檢察署檢察官
    被      告  乙○○
    被      告  甲○○
右列被告等因傷害案件，經檢察官提起公訴（九十年度偵字第五七二０號、第八九三
八號），暨併案審理（九十年度偵字第一六七六０號），本院判決如左︰
    主  文
乙○○、甲○○傷害人之身體，乙○○處拘役肆拾日，甲○○處拘役拾日，如易科
罰金，均以佰元折算壹日。
    事  實
一、乙○○與甲○○互為夫（鄭吉盛）兄、弟媳關係，並為家庭暴力防治法第三條第
    四款所定之家庭成員。甲○○於民國九十年三月九日下午，前往高雄市○鎮區○
    ○路三十號「銘松工業有限公司」樓上祭拜亡夫鄭吉盛，於同日十七時四十分許
    祭畢下樓經該公司辦公室欲離去之際，因乙○○欲申辦鄭吉盛之勞保喪葬、醫療
    津貼等補助，乃向甲○○索取印章，遭甲○○拒絕，且因甲○○與夫家就補助金
    歸屬及喪葬費用負擔問題有所爭執，並因甲○○之前有分產之議，彼此心結已深
    ，二人乃爆發嚴重口角，並各基於傷害他人身體之故意，甲○○以腳踢乙○○下
    體，並持不明物體刺向乙○○眼睛、臉部，致乙○○因此受有左上眼瞼瘀傷、右
    眼外傷性角膜破皮、下顎處擦傷、右頸部擦挫傷、頭部外傷、頭暈等傷害；而乙
    ○○亦不甘示弱，以手扺擋並出手毆打甲○○頭、臉部，致甲○○因此受有頭部
    多處挫傷疑腦震盪、左頭部多處血腫、頭部挫傷五Ｘ三公分、嘴唇破裂出血、右
    臉及下顎挫傷六Ｘ六公分、頸部二處抓痕四Ｘ０．五公分及二Ｘ一公分、左胸瘀
    青四Ｘ三公分等傷害。
二、案經甲○○、乙○○訴由臺灣高雄地方法院檢察署檢察官偵查起訴。
    理  由
一、訊據被告乙○○、甲○○均矢口否認有傷害犯行，被告乙○○辯稱：「是甲○○
    拿東西刺我時，自己跌倒的，她還被她姊姊從車上推下來，才會受傷」云云，被
    告甲○○則辯稱：「我自己一個人，怎麼可能會在夫家打人」云云。惟查，右揭
    事實，業分別據被告甲○○、乙○○指述綦詳，並分別提出高雄市立小港醫院、
    佛公醫院、惠德醫院、澄清眼科診所驗傷診斷證明書各一紙為證，並經公訴人向
    惠德醫院調取被告乙○○病歷資料，此有該醫院九十年五月二十五日函及乙○○
    門診病歷紙在卷可稽，且參酌被告二人均不否認案發當日為申領勞保給付等事發
    生嚴重爭吵，證人即被告乙○○之兄丙○○於偵訊，及本院審理中一再證稱：「
    當時甲○○踢乙○○下體，並拿東西刺乙○○的眼睛，乙○○則以手擋」等語，
    證人即被告甲○○之父黃糧於偵訊中證稱：「當時乙○○和他父親鄭茂松都爭著
    承認有打甲○○」等語，而此為鄭茂松所不否認，及證人即案發當時至現場處理
    之員警孔明鄉、陳維忠於偵訊中均證稱：「當時甲○○、乙○○都說有受傷」等
    語等情，顯見被告二人於案發當時均受有傷害，鄭茂松向黃糧自承有毆打被告甲
    ○○，係屬護子心切之舉。至於被告乙○○辯稱被告甲○○之傷係因跌倒所致，
    惟被告甲○○之傷勢均在頭臉部，四肢並未受傷，復有抓傷，而被告甲○○之姊
    黃月琴復否認有推倒被告甲○○，顯見被告甲○○所受傷害非跌倒所致；又被告
    乙○○所提目擊證人王明義於偵訊中證稱案發當時其在前開辦公室外等語，自難
    依其所證為被告乙○○有利之認定。是綜上所述，本件事證已明，被告二人犯行
    均堪認定。
二、核被告二人所為，均係犯刑法第二百七十七條第一項傷害罪。爰審酌被告二人不
    知理性處理亡弟（亡夫）身後之財產問題，互毆造成對方傷害，惟均尚無前科紀
    錄，此有台灣高等法告全國前案紀錄表、台灣高雄地方法院檢察署刑案資料查註
    紀錄表附卷可憑，及被告甲○○受傷較重等一切情狀，分別量處如主文所示之刑
    ，並均諭知易科罰金之折算標準。
三、台灣高雄地方法院檢察署檢察官以九十年度偵字第一六七六０號被告乙○○、甲
    ○○傷害等案件併本案審理，其中被告乙○○、甲○○所涉傷害犯嫌部分，與本
    案犯罪事實同一，本院自得併予審理；另被告乙○○所涉恐嚇犯嫌部分，與本案
    無裁判上一罪關係，自應退回由檢察官再行依法偵辦，附此說明。
據上論斷，應依刑事訴訟法第二百九十九條第一項前段，刑法第二百七十七條第一項
、第四十一條第一項，罰金罰鍰提高標準條例第一條前段、第二條，判決如主文。
中      華      民      國    九十      年     十一     月     二十     日
                  臺灣高雄地方法院刑事第一庭
                                        法  官    曾  逸  誠
右正本證明與原本無異。
如不服本判決，應於判決送達後十日內，向本院提出上訴狀。
                                        書記官    張  金  蘭
中    華    民    國      九十      年      十一      月      二十一   日
附錄本判決論罪之法條全文
刑法第二百七十七條條第一項
傷害人之身體或健康者，處三年以下有期徒刑、拘役或一千元以下罰金。


司法院資訊處製作；財團法人民間司法改革基金會備份。
